nb: Funksjoner på staffeli og kunstpult: Sklisikre føtter; Innebygde oppbevaringsbokser/-skuffer; Innebygd oppbevaringsbrett; Bærehåndtak; Dobbeltsidig overflate; Holder til viskelær/tusj; Sammenleggbar; Papirklemme; Papirrullholder; Krakk/stol inkludert; Annet
da: Staffeli- og tegnebordsegenskaber: Skridsikre fødder; Indbyggede opbevaringsbeholdere/skuffer; Indbygget opbevaringsbakke; Bærehåndtag; Dobbeltsidet overflade; Holder til svamp/marker; Sammenklappelig/foldbar; Papirklemme/-clips; Papirrulleholder; Skammel/stol inkluderet; Andet
pt-BR: Características do cavalete e da mesa de arte: Pés antiderrapantes; Gavetas/caixas de armazenamento embutidas; Bandeja de armazenamento embutida; Alça de transporte; Superfície dupla face; Suporte para apagador/marcador; Dobrável/desmontável; Prendedor/clipe de papel; Suporte para rolo de papel; Banqueta/cadeira incluída; Outras
en: Easel & art desk features: Anti-slip feet; Built-in storage bins/drawers; Built-in storage tray; Carry handle; Double-sided surface; Eraser/marker holder; Foldable/collapsible; Paper clamp/clip; Paper roll holder; Stool/chair included; Other
bg-BG: Характеристики на статив и художествено бюро: Крачета против плъзгане; Вградени кутии/чекмеджета за съхранение; Вградена тава за съхранение; Дръжка за носене; Двустранна повърхност; Поставка за гъба/маркер; Сгъваем; Щипка/клипс за хартия; Държач за ролка хартия; Включена табуретка/стол; Друго
ru: Функции мольберта и художественного стола: Нескользящие ножки; Встроенные ящики/корзины для хранения; Встроенный лоток для хранения; Ручка для переноски; Двусторонняя поверхность; Держатель для ластика/маркеров; Складной/разборный; Зажим/клипса для бумаги; Держатель для рулона бумаги; Стул/табурет в комплекте; Другое
de: Merkmale von Staffelei und Zeichentisch: Rutschfeste Füße; Integrierte Fächer/Schubladen; Integrierte Ablage; Tragegriff; Doppelseitige Oberfläche; Schwamm-/Stifthalter; Zusammenklappbar/faltbar; Papierklemme/-clip; Papierrollenhalter; Inklusive Hocker/Stuhl; Sonstige
sk-SK: Vlastnosti stojana na maliarske plátno a umeleckého pracovného stola: Protišmykové nožičky; Zabudované úložné boxy/zásuvky; Zabudovaná odkladacia priehradka; Rukoväť na prenášanie; Obojstranná plocha; Držiak na gumu/fixky; Skladacie/zložiteľné; Spona/klip na papier; Držiak na rolku papiera; Vrátane stoličky; Iné
vi: Các tính năng của giá vẽ & bàn vẽ: Chân chống trượt; Tích hợp khay/ngăn kéo chứa đồ; Tích hợp khay chứa đồ; Tay xách; Bảng hai mặt; Giá để dụng cụ xóa/bút dạ; Có thể gập/thu gọn; Kẹp giấy; Giá cuộn giấy; Bao gồm ghế đẩu/ghế tựa; Khác
ko: 이젤 및 미술 책상 특징: 미끄럼 방지 다리; 내장 보관함/서랍; 내장 보관 트레이; 운반용 손잡이; 양면 사용; 지우개/마커 홀더; 접이식; 종이 클램프/클립; 롤 종이 홀더; 스툴/의자 포함; 기타
hr-HR: Značajke štafelaja i umjetničkog stola: Protuklizne noge; Ugrađene kutije/ladice za pohranu; Ugrađena ladica za pohranu; Ručka za nošenje; Dvostrana površina; Držač za brisač/flomaster; Sklopivo; Stezaljka/kopča za papir; Držač role papira; Uključen stolac/stolica; Ostalo
pl: Cechy sztalugi i biurka artystycznego: Stopki antypoślizgowe; Wbudowane pojemniki/szuflady; Wbudowana taca; Uchwyt do przenoszenia; Powierzchnia dwustronna; Uchwyt na gąbkę/pisak; Składana/e; Zacisk/klips do papieru; Uchwyt na rolkę papieru; Stołek/krzesło w zestawie; Inne
nl: Ezel & tekentafel functies: Antislipvoetjes; Ingebouwde opbergbakken/-lades; Ingebouwd opbergvak; Handvat; Dubbelzijdig oppervlak; Wisser-/markerhouder; Inklapbaar/opvouwbaar; Papierklem/-clip; Papierrolhouder; Inclusief kruk/stoel; Anders
ro-RO: Caracteristici ale șevaletului și biroului de artă: Picioare antiderapante; Coșuri/Sertare de depozitare încorporate; Tavă de depozitare încorporată; Mâner de transport; Suprafață cu două fețe; Suport pentru burete/marker; Pliabil; Clemă pentru hârtie; Suport pentru rolă de hârtie; Taburet/scaun inclus; Altele
lt-LT: Molberto ir piešimo stalo savybės: Neslystančios kojelės; Įmontuotos daiktadėžės / stalčiai; Įmontuotas padėklas daiktams; Rankena nešimui; Dvipusis paviršius; Trintuko / žymeklio laikiklis; Sulankstomas / sudedamas; Popieriaus spaustukas / segtukas; Popieriaus ritinėlio laikiklis; Pridedama kėdutė / kėdė; Kita
tr: Şövale ve resim masası özellikleri: Kaymaz ayaklar; Dahili saklama kutuları/çekmeceleri; Dahili saklama tepsisi; Taşıma sapı; Çift taraflı yüzey; Silgi/kalem tutucu; Katlanabilir/kapatılabilir; Kağıt kıskacı/klipsi; Kağıt rulo tutucu; Tabure/sandalye dahil; Diğer
el: Χαρακτηριστικά καβαλέτου και τραπεζιού τέχνης: Αντιολισθητικά πόδια; Ενσωματωμένοι κάδοι/συρτάρια αποθήκευσης; Ενσωματωμένος δίσκος αποθήκευσης; Λαβή μεταφοράς; Επιφάνεια διπλής όψης; Θήκη για σβήστρα/μαρκαδόρους; Αναδιπλούμενο/πτυσσόμενο; Σφιγκτήρας/κλιπ χαρτιού; Βάση για ρολό χαρτιού; Περιλαμβάνεται σκαμπό/καρέκλα; Άλλο
hu: Festőállvány és rajzasztal jellemzői: Csúszásgátló talpak; Beépített tárolórekeszek/fiókok; Beépített tárolótálca; Hordozófogantyú; Kétoldalas felület; Törlő-/filctartó; Összecsukható/lappá hajtható; Papírrögzítő/csipesz; Papírtekercs-tartó; Zsámoly/szék mellékelve; Egyéb
th: คุณลักษณะของขาตั้งวาดรูปและโต๊ะศิลปะ: ขาตั้งกันลื่น; ถัง/ลิ้นชักเก็บของในตัว; ถาดเก็บของในตัว; แฮนเดิลสำหรับพกพา; พื้นผิวแบบสองด้าน; ที่วางแปรงลบกระดาน/ปากกามาร์กเกอร์; พับได้/ยุบพับได้; แคลมป์/คลิปหนีบกระดาษ; ที่ใส่แกนกระดาษม้วน; รวมม้านั่ง/เก้าอี้; อื่นๆ
zh-CN: 画架与艺术桌功能: 防滑脚垫; 内置收纳盒/抽屉; 内置收纳盘; 便携提手; 双面面板; 板擦/马克笔架; 可折叠; 纸夹; 卷纸架; 含凳子/椅子; 其他
fi: Maalaustelineen ja taidepöydän ominaisuudet: Liukumattomat jalat; Sisäänrakennetut säilytyslaatikot/vetolaatikot; Sisäänrakennettu säilytystarjotin; Kantokahva; Kaksipuolinen pinta; Pyyhkeen/tussien pidike; Taitettava/kokoontaittuva; Paperin kiinnitin/klipsi; Paperirullan pidike; Sisältää jakkaran/tuolin; Muu
sl-SI: Značilnosti stojala in umetniške mize: Nedrseče noge; Vgrajeni predelki/predali za shranjevanje; Vgrajen pladenj za shranjevanje; Ročaj za prenašanje; Obojestranska površina; Držalo za radirko/flomaster; Zložljivo; Sponka/sponka za papir; Držalo za rolo papirja; Priložen stol/stolček; Drugo
es: Características de caballetes y pupitres de arte: Patas antideslizantes; Contenedores/cajones de almacenamiento integrados; Bandeja de almacenamiento integrada; Asa de transporte; Superficie de doble cara; Soporte para borrador/marcador; Plegable; Abrazadera/clip para papel; Soporte para rollo de papel; Taburete/silla incluido; Otro
fr: Caractéristiques du chevalet et du bureau d’art: Pieds antidérapants; Bacs/tiroirs de rangement intégrés; Plateau de rangement intégré; Poignée de transport; Surface double face; Porte-effaceur/marqueur; Pliable/rabattable; Pince/clip à papier; Porte-rouleau de papier; Tabouret/chaise inclus; Autre
pt-PT: Características do cavalete e do estirador: Pés antiderrapantes; Caixas/gavetas de arrumação integradas; Bandeja de arrumação integrada; Pega de transporte; Superfície de dupla face; Suporte para apagador/marcador; Dobrável/amovível; Clipe/grampo de papel; Suporte para rolo de papel; Banco/cadeira incluído; Outro
cs: Vlastnosti stojanu a uměleckého stolu: Protiskluzové nožičky; Vestavěné úložné boxy / zásuvky; Vestavěná přihrádka; Držadlo pro přenášení; Oboustranná plocha; Držák na gumu/fixy; Skládací; Svorka/klip na papír; Držák na roli papíru; Včetně stoličky/židle; Ostatní
ja: イーゼルと画材デスクの機能: 滑り止め付きの脚; 収納ボックス/引き出し内蔵; 収納トレイ内蔵; キャリーハンドル; 両面仕様; イレーザー/マーカーホルダー; 折りたたみ式/組立式; ペーパークランプ/クリップ; ペーパーロールホルダー; スツール/椅子付き; その他
sv: Funktioner för staffli och konstskrivbord: Halkfria fötter; Inbyggda förvaringsfack/lådor; Inbyggd förvaringsbricka; Bärhandtag; Dubbelsidig yta; Hållare för sudd/penna; Hopfällbar; Pappersklämma/clips; Hållare för pappersrulle; Pall/stol ingår; Övrigt
it: Cavalletto e scrivania per artisti: Piedini antiscivolo; Cestini/cassetti integrati; Vassoio portaoggetti integrato; Maniglia per il trasporto; Superficie a doppia faccia; Portacancellino/pennarello; Pieghevole/richiudibile; Morsetto/fermaglio per carta; Portarotolo per carta; Sgabello/sedia inclusa; Altro
zh-TW: 畫架和美術桌功能: 防滑腳墊; 內建儲物箱/抽屜; 內建儲物托盤; 提把; 雙面畫板; 板擦/麥克筆架; 可摺疊/可收納; 畫紙夾/夾具; 畫紙捲架; 含凳子/椅子; 其他